臺灣臺北地方法院刑事判決　　　　　　　95年度易字第1622號
公 訴 人　臺灣臺北地方法院檢察署檢察官
被　　告　乙○○
上列被告因詐欺案件，經檢察官聲請以簡易判決處刑（九十五年
度偵字第一二一０二號），本院認不宜以簡易判決處刑（原案號
：九十五年度簡字第二二六六號），改行通常審判程序，判決如
下：
    主  文
本件免訴。
    理  由
一、聲請簡易判決處刑意旨略以：被告乙○○依其社會生活之通
    常經驗，雖預見提供自己帳戶予不相識之人使用，可能因此
    供詐騙集團以詐術使人將款項匯入該帳戶後，再予提款花用
    。惟因身陷卡債、需款孔急，仍基於幫助詐欺取財之未必故
    意，於民國九十五年（起訴書誤載為九十四年）四月二十四
    日，至台北市○○街二一七號臺北國際商業銀行汀州分行（
    下稱臺北國際商銀）開立第000000000000 0號帳戶，旋即以
    每月新台幣（下同）二千元租金，將該帳戶之存摺、提款卡
    、密碼，提供售予某詐騙集團成員自稱「ＴＯＭ」者。嗣自
    同年四月下旬起，該詐騙集團即意圖為自己不法之所有，自
    稱兆豐理財公司、泛亞融資銀行人員致電黃麗玉，佯稱：可
    辦理信用貸款云云，並要求黃麗玉提供存款資料，以作為還
    款證明，致黃麗玉陷於錯誤，先傳真第一銀行台中分行內有
    八十萬元存款之存摺影本予詐騙集團，再依指示操作約定語
    音轉帳功能，使該八十萬元匯進華南銀行民族路分行某帳戶
    （另由警方偵辦中），該詐騙集團得手後旋即提款十萬元，
    再將所餘七十萬元轉入被告上開臺北國際商銀帳戶。嗣黃麗
    玉得悉受騙報警，惟被告帳戶內之七十萬元已遭詐騙集團分
    次提領一空，因認被告涉有刑法第三十條第一項、第三百三
    十九條第一項之幫助詐欺罪嫌等語。
二、按案件曾經判決確定者，應諭知免訴之判決，並得不經言詞
    辯論為之，刑事訴訟法第三百零二條第一款、第三百零七條
    定有明文。又訴訟上所謂一事不再理之原則，關於實質上一
    罪或裁判上一罪，亦均有其適用，最高法院六十年臺非字第
    七七號著有判例。
三、經查，本件被告因於九十五年四月二十一日，依綽號TOM之
    男子指示，至臺北市○○區○○路二百十號之中華郵政股份
    有限公司（現已更名為臺灣郵政股份有限公司）臺北莒光郵
    局（下稱臺北莒光郵局），將其原申請設立之帳號00000000
    000000號帳戶，辦理更換印鑑、密碼及設定語音系統手續後
    ，於同日下午某時，在臺北市萬華區青年公園旁之「茶掘出
    軌」泡沫紅茶店，以四千元價格，將上開臺北莒光郵局帳戶
    之存摺、印章、金融卡及密碼出售並交付予TOM及不詳真實
    姓名年籍綽號「阿佑」之成年女子，幫助上開二人所屬詐騙
    集團詐騙他人財物，並經該詐騙集團於取得前開帳戶之存摺
    、印章、金融卡及密碼後，共同基於意圖為自己不法所之詐
    欺犯意聯絡，於九十五年六月三十日下午三時許，撥打電話
    給陳威宇，佯稱：其為新世界集團乙○○會計師，通知陳威
    宇隨機抽活動號碼，要記得依電視上跑馬燈對獎云云，接續
    於同年七月七日中午十二時許，又撥打電話給陳威宇，佯稱
    ：新世界集團隨機抽獎活動抽中陳威宇，陳威宇獲得獎金港
    幣二十五萬元，繳交保險金新臺幣五萬元後即可領取獎金云
    云，使陳威宇陷於錯誤，依該詐騙集團人士指示，至南投縣
    南投市某郵局匯款新臺幣五萬元至乙○○上揭臺北莒光郵局
    帳戶內，隨即遭人持乙○○上開帳戶金融卡提領上開款項一
    空，嗣該詐騙進團人士又撥打電話給陳威宇，接續佯稱：繳
    交入會費新臺幣二萬一千元成為會員後，即可領獎云云，使
    陳威宇接續陷於錯誤，而依其指示於九十五年九月十一日上
    午，在南投市○○路六四八號南投光明里郵局匯款新臺幣二
    萬一千元至該詐騙集團指定之彰化員林三橋郵局帳號000000
    00000000號帳戶內等事實，經本院於九十六年二月二十六日
    ，以九十六年度簡上字第二五號判處有期徒刑四月，如易科
    罰金以一千元折算一日確定，業據本院調卷查明，並有臺灣
    高等法院被告前案紀錄表一件在卷可考。核與本件被告被訴
    之九十五年四月二十四日，開立臺北國際商銀帳戶後提供予
    TOM，再經TOM於同年月下旬，用以向被害人黃麗玉詐騙八十
    萬元等犯罪事實，時間緊接且構成要件相同，即被告交付帳
    戶資料之對象亦為同一人，訊之被告復自承「... 因為我們
    （指與TOM）先在網路聊天室（談）交付帳戶的事情，所以
    TOM要求我先去更換郵局印鑑、變更密碼並且申請電話語音
    服務，所以我才會在交付之前，先去郵局辦理這些手續，同
    日下午他催我跟他一起去申請ADSL，並且先將郵局的帳戶資
    料交給他，離開前又跟我約，九十五年四月二十四日星期一
    早上再跟他一起去開其他帳戶.. 」等情不諱（見本院卷九
    十六年四月三日筆錄），益證其前開交付帳戶供他人使用之
    行為，顯係基於同一概括犯意反覆為之，自具有其行為時即
    修正前刑法第五十六條之連續犯裁判上一罪關係。易言之，
    本件被訴犯行，即為前開確定判決效力所及，揆諸前開規定
    ，爰不經言詞辯論，逕為諭知免訴之判決。
四、公訴人另以被告交付其臺北富邦銀行襄陽分行及新竹商業銀
    行之帳戶及密碼予TOM，幫助TOM及其詐騙集團成員用以詐騙
    被害人甲○○，認被告涉有刑法第三十條、第三百三十九條
    第一項之罪，因而移送併案辦理部分：核本件起訴事實既為
    前開判決效力所及，而為免訴判決，已如前述，該移送併案
    辦理之事實復未經起訴，本院自不得併予審理，爰退由檢察
    官另行辦理，附此敘明。
據上論斷，應依刑事訴訟法第四百五十二條、第三百零二條第一
款、第三百零七條判決如主文。
中    華    民    國   九 十 六   年   五   月   四   日
  　　　　　　　　刑事第十一庭  審判長  法  官  劉方慈
　　　　　　　　　　　　　　　　        法　官  鍾淑慧
                                        法  官  林庚棟
上正本證明與原本無異。
如不服本判決，應於判決送達後10日內向本院提出上訴狀（應抄
附繕本）。告訴人或被害人如對於本判決不服者，應具備理由請
求檢察官上訴，其上訴期間之計算係以檢察官收受判決正本之日
期為準。
                                        書記官  林妙穗
中    華    民    國   九 十 六   年   五   月   四   日
